Inventaris van het archief van de Amerikaanse Kamer van Koophandel te Amsterdam, 1920-1951
Nationaal Archief, Den Haag
Amerikaanse Kamer van Koophandel te Amsterdam
Amerikaanse KvK Amsterdam
1920-1951
I27214
13.40 meter; 126 inventarisnummers.
Normale geschreven, getypte en gedrukte documenten, geen bijzondere handschriften, foto's en films.
Nationaal Archief, Den Haag
Het archief van de Amerikaanse Kamer van Koophandel te Amsterdam bestaat voornamelijk uit stukken aangaande het dagelijkse bestuur, correspondentie, verslagen, diplomatieke betrekkingen, dossiers m.b.t. Nederlandse ondernemingen, producten, en de Amerikaanse handelsbetrekkingen. Tevens bevat het archief stukken rakende import aangelegenheden, propaganda en reclame, en dossiers betreffende wetgeving en internationale handelsovereenkomsten.
Archiefvorming
Geschiedenis van het archiefbeheer
De verwerving van het archief
Het archief is voor langere tijd in beheer, niet in eigendom verkregen.
2.19
Aanwijzingen voor de gebruiker
Openbaarheidsbeperkingen
Volledig openbaar.
Materiële beperkingen
Aanvraaginstructie
Openbare archiefstukken kunnen online worden aangevraagd en gereserveerd. U kunt dit ook via de terminals in de studiezaal van het Nationaal Archief doen. Om te kunnen reserveren dient u de volgende stappen te volgen:
U maakt een profiel aan op www.gahetna.nl, en logt vervolgens in
Via de archiefinventaris (alleen de beschrijvingen met rode nummers) selecteert u het gewenste archiefstuk door op de knop 'Reserveren' te klikken
In het volgende scherm geeft u aan op welke dag u het archiefstuk wilt inzien
Indien u zich bevindt in de studiezaal en een tafelnummer heeft ontvangen kunt u dit nummer vermelden. Als u geen tafelnummer heeft kunt u tafelnummer 777 laten staan
Vervolgens bevestigt u uw reservering door deze te versturen.
Verwant materiaal
Beschikbaarheid van kopieën
Beschrijving van de series en archiefbestanddelen
- Diversen., 1
  - Stukken inzake Subsidie. Kascommissie, 1933-1938
    jaarverslagen met bijbehorende goedkeuring van de financiële Commissie
  - Nederl.-Amerikaanse onderhandelingen. Rapporten betr. de Extending the authority of the President. Wijziging van de Tariefwet 1934 en de wet op het Statistiekrecht. Tijdschrift De Zakenwereld. Rapport Amerikaanse desideratie. Corresp. over Handelsverruiming, 1930-1940
- Circulaires etc., 1935-1939; 2
- Diversen., 3
  - Correspondentie en een Internationaal Bulletin, 1947-1949
  - Correspondentie, 1947-1949
  - Housten-tijdschrift en bijbehorende correspondentie, 1947-1949
  - Verkeerspropaganda, 1937
  - Strokartonfabrikanten, 1950
- Diversen., 4
  - Suikerwerk- en Chocoladeverwerkende industrie, 1947-1948
  - Stalen meubelen export, 1947
  - Diverse documenten, 1947
  - Circulaires, 1939
  - Stukken betreffende subsidie, 1932-1940
- Diversen., 5
  - Financiën, 1940
  - Corresp. met derden.
  - Accountant etc.
  - Subsidieregelingen, 1934-1935
  - Doublure-stukken?, 1940
  - Subsidie-regelingen, 1938-1940
  - Stukken betr. Handelsverruiming, 1937-1939
  - Stukken betr. Handelsverruiming, 1936
  - Stukken betr. Bier, 1936
- Diversen., 6
  - Nederlandse Spoorwegen, Commerciële afdeling te Utrecht
    verzameling foto's
  - Corresp. met tekeningen etc, 1935
  - Vertrouwelijke corresp. van de heer Baumhamer, 1934-1937
    betr. Handelsverruiming, in de Veren
  - Corresp. met Chemische Fabrieken, 1934-1938
    Staten
  - Corresp. betr. Schoenindustrie.
  - Bond ter behartiging der Toeristische Belangen van buitenlandse Automobilisten, 1938
  - Corresp. over het Museum in Holland (Michigan-U.S.), 1937
  - Algemene Culturele Propaganda voor Nederland in Amerika, 1939
- Diversen., 7
  - Netherlands Chamber of Commerce, 1922-1923
    corresp.
  - Netherlands Chamber of Commerce, 1922-1923
  - Netherlands Chamber of Commerce in New York, 1925
    Corresp. met de Luther-organisatie te New-York
  - Holland-American Chamber-San Fransisco, 1925
- Diversen., 8
  - Corresp. Kamer van Koophandel te New-York, 1923
  - Corresp. met div. Departementen, 1920
  - Corresp. met div. instanties, 1922
  - Dossier uitgeleende boekwerken, 1932
- Diversen., 9
  - Nederlands crediet in Ver. Staten, 1948-1949
  - Subsidie-New-York, 1925-1927
  - The Netherlands Chamber of Commerce in New-York, 1921-1922
- Diversen., 10
  - Corresp. inz. jenever en likeuren, 1934
  - Kaasdossier, 1939
  - Stukken betr. Kaasexport, 1935
  - Lunch Amerikaanse Gezant hr. Diekema, 1929-1930
  - Stukken Oorlogsbelemmeringen, 1939
  - Stukken betr. Emi- en Immigratie, 1937-1939
- Diversen., 11
  - Wereldtentoonstelling te New-York, 1939-1940
    betr. de Handel
  - Corresp. met de Handelsonderneming "Holland", 1947
  - Stukken betreffende de Kon. Nederl. Jaarbeurs te Utrecht, 1947
  - Corresp. Chocolade, 1933
  - Afrekening van Ravelli, 1935
    corresp. over verkeer
  - Corresp. Linoleumfabriek, 1950
  - Correspondentie, 1926-1950
  - Corresp. Holland Shipping and Trading, 1947-1949
  - Corresp. Chocolade, 1928
- Diversen., 12
  - Corresp. Amerikaanse Fundatie, 1938
  - Corresp. Steenuitvoer naar Amerika II, 1937-1938
  - Erfeniskwestie Chemical Trade News, 1949-1950
  - Black Diamond SS Compagny, 1948
    correspondentie
  - Apeldoornse Nettenfabriek "von Zeppelin", 1950
  - Amerikaanse Fundatie III, 1938-1941
- Diversen., 13
  - Tewaterlating van de "General Wood", 1950
  - Cleveland World Trade Organization, 1947
  - Diverse correspondentie, 1947
  - Publicaties, 1948
  - Personeelwisseling, 1948
  - Chamber of Commerce of Philadelphia, 1948
    Correspondentie
  - E.M. van der Pol's Handelsonderneming, 1947
  - N.V. Philips Gloeilampenfabriek Eindhoven, 1949
  - Polytech Consolidated, 1948
  - Batterijfabriek Philadelphia, 1947-1948
  - Buitenlandse debiteuren.
    lijsten van firma's
  - Import van automobielen en Motorfietsenonderdelen, 1947
  - The Industrial Bureaux of the Atlanta Chamber of Commerce, 1947
  - Atlanta and Georgia Firms interested in foreign Trade, 1933
  - Atlantic Commodities, 1950
  - Amerikaanse Legatie en Consulaat, 1945-1946
  - Adreslijsten.
  - Ravelli kantoormeubelen, 1947-1948
  - Artmex Trading Co, 1947
  - Algemeen Nederl. Veren. voor Vreemdelingenverkeer, 1947-1948
- Diversen., 14
  - American West Coast Import and Export Co, 1948
  - Diverse correspondentie, 1936-1940
- Diversen., 15
  - Kon. Ned. Jaarbeurs te Utrecht.
    documentatie
  - Kon. Ned. Jaarbeurs te Utrecht, 1939-1940
  - Holland America Line, 1939
  - Index met bijlagen 1-26, 1940-1951
- Diversen., 16
  - Diverse correspondentie, 1929
  - Economische Voorlichtingdienst, 1937-1938
    notulen
  - Boterdossiers, 1935-1937
  - Chamber of Commerce United States, 1948
  - Trade Mark Law, 1947
  - Dr. E.J. Tobi, 1947-1948
    corresp. en notulen
- Diversen., 17
  - E. van der Spek Consul voor Nederland te Seattle, 1947-1949
  - Dr. Frans Visser 't Hooft-Buffalo U.S.A, 1948
  - Messrs. Van der Voort en Co New-York City, 1940
  - E.H. Starr, San Antonig, Texas U.S.A, 1946-1947
  - Solliciatatie Secretaris, 1947
  - Algemene Zaken, 1925-1926
  - Diverse corresp, 1926-1927
- Diversen., 18
  - a. Naar verruimend ruilverkeer, 1935
  - b. Departement en leden.
  - Holland House Corp.-New-York, 1938
  - P.T.T. Standaardgegevens, 1938
  - Tijdschrift "The American Car", 1946
  - Import uit Amerika, 1930-1940
  - Diverse corresp, 1946
- Diversen., 19
  - Reclamecampagne in de U.S. betr. Zuivel, 1934-1940
  - Div. corresp, 1939
  - Reclamecampagne in de U.S. betr. Tabak, 1933
  - Circulaires betr. vergaderingen, 1936
  - Reclamecampagne over de Radiopropaganda, 1930-1940
- Diversen., 20
  - Protectorisme, 1929
  - Likeuren en genever, 1948
    Krantenknipsels
  - Stukken inz. reclamacampagne in de U.S.-Algemeen, 1935-1936
- Diversen., 21
  - Radio-propaganda, 1936
  - Diverse correspondentie, 1920-1921
  - Propaganda-materiaal, 1940
  - Warenwet-artikel 15, 1940
- Diversen., 22
  - Holland House corresp. met derden, 1938
  - Corresp. betreffende propagandareizen door mevrouw Pierce Delgado, 1939
  - Algemeen en Culturele propagandareizen voor Nederland in Amerika, 1940
  - Gebruikte gegevens voor en van vroegere maandverslagen.
- Diverse, 23
  - Diverse stencils, 1941
  - Diverse stencils, 1940
  - U.S.A. Imports, 1946
  - Verkeerspropaganda, 1936
  - Traktaat Nederland-U.-S.
    Engelse tekst
- Diversen., 24
  - Stukken inzake verruiming inzake het Handelsverkeer.
  - Diverse rapporten, 1934-1935
- Diversen., 25
  - Diverse rapporten, 1947
  - Reliefparcels uit Amerika, 1947
  - Triplex handelsmaatschappij, 1947-1948
  - Corresp. over Schoudervullingen, 1947
  - N.V. Henri Juliën-Amsterdam, 1947-1948
  - Sigarenexport naar de U.S., 1948
  - Verkeerspropaganda, 1939
  - U.S. Departement of Agriculture-Washington.
  - U.S. States New's-New-York, 1948
- Diversen., 26
  - Reclamecampagne in de V.S. voor Bloembollen, 1936-1939
    Corresp.
  - Diner aangeboden ter ere van Excellentie Van Rooyen in het Carlton-Hotel, 1931
  - Societeit voor Chemische Industrie "Katwijk", 1932-1933
  - Oliedossier, 1932-1939
  - Dossier ontsmetting gebruikte zakken, 1930-1939
- Diversen., 27
  - Aanvragen uit maandverslagen.
    lijsten
  - Corresp. over het lidmaatschap, 1931
  - Maandstaten.
  - Kamer v. Koophandel in New-York.
  - Diner aangeboden ter ere van Excellentie Van Rooyen in het Carlton-Hotel.
  - Excellentie Swenson in Amstel Hotel te Amsterdam en een adressenboek, 1931-1932
- Diversen., 28
  - Amerikaans Vlootbezoek, 1936-1937
  - Sollicitatie Amerikaanse K.v.K, 1930-1940
  - Woninginrichting, 1932
  - Dossier betr. Zuivel, 1938
- Diversen., 29
  - Stukken betr. fietsenexport, 1929-1935
  - Diverse stukken, 1940
  - Dossier Brand zie ook DD185, 1931-1939
  - Diverse corresp., 1930-1940
- Diversen., 30
  - Fietsenexport naar de V.S.-I, 1937
  - Tentoonstellingen en jaarbeurzen in Nederland, 1938-1940
  - Kamer v. K. Te New-York, 1930-1940
- Diversen., 31
  - Stukken Holland House, 1937
  - Stukken Holland House, 1938
  - The Kiplinger Washington Letter, 1938
  - U.S. Travel Bureau, 1938-1940
- Diversen., 32
  - Diverse stencils, 1937
  - Stukken Holland House, 1938
  - Stukken Holland House, 1938
  - Stukken Holland House, 1937-1938
  - Kaartjes en bezoekersbrief-, 1939
- Diversen., 33
  - Kamer te New-York, 1929-1930
  - Rapport Verbond van Werkgevers, 1933
  - Tentoonstelling in de V.S., 1936-1940
  - Stukken betr. gebeurtenissen in Nederland, 1938
- Diversen., 34
  - Vergaderingen van de Verkeerscommissie, 1937
  - Holland House inz. verkeer Tourist Syndicate, 1939
  - Diverse vergaderverslagen, 1937
  - Holland House, 1939
  - Dossier Verkeer, 1938-1939
  - Holland House, 1939-1940
    Notulen Advisory Committee
- Diversen., 35
  - Nieuwe financiêle regeling betr. Verkeersafdeling, 1937-1939
  - Verkeerscommissie, 1937
    Bestuursvergaderingen
  - Tourist Almanac, 1936
  - Uitwisseling Studenten, 1937-1940
  - Statistieken Verkeer, 1937-1939
  - Tentoonstelling New-York en stukken Verkeer I, 1939
- Diversen., 36
  - New-York World Fair Verkeer, 1939
  - Prof. G. Bühler betr. belasting, 1937-1940
  - Copieën ontvangen van San-Francisco, 1929-1939
  - Corresp. inz. Merken en Goederen, 1935-1940
- Diversen., 37
  - Zustermaatschappij van de Am. K.v.K. te San Francisco, 1926-1930
  - Stukken en monsters van Turfstrooisel, 1936
  - als 1), 1930
- Diversen., 38
  - Diverse corresp, 1937-1940
  - Export Strokarton, 1928
  - Copy v. Office Lease-Rockefeller Center- 838 CC.
  - Diverse corresp. over verruiming van het Handelsverkeer, 1947-1948
- Diversen., 39
  - Handelsverruiming, 1933-1935
    corresp. en een alg.
  - Informatiecentrum Bedrijfsleven Plan Marshall, 1948
    rapport
  - Holland House New-York, 1938-1939
- Diversen., 40
  - Diversen, 1938-1940
  - Diverse corresp., 1936
- Dubbele belasting en publicaties van anderen., 1929-1932; 41
- Diversen., 43
  - Koelkastenindustrie in Nederland, 1940
  - Handelsverruiming III-VI, 1934
- Diversen., 42
  - Diverse corresp, 1946
  - Dubbele belasting en publicaties van anderen, 1931-1939
  - Verkeer, 1934
    Financiele corresp.
  - Maandverslag Nederland, 1948
- Diversen., 44
  - Handelsverruiming I, 1933-1935
  - Export van na hearings voor belanghebbenden uitgezocht doch niet verzonden, 1935
- Diversen., 45
  - Dienstregelingen K.L.M., 1948
  - Diverse krantenknipsels.
  - Leerlooierijen in de V.S., 1948
  - Diverse corresp., 1947-1948
  - Diverse Corresp., 1947-1948
  - Koninklijke Pakketvaartmij, 1947-1948
  - Italiaanse K.v.K., 1947
  - Stukken betreffende Belasting.
    doublure?
- Diversen., 46
  - Verdrag dubbele Belasting, 1938
  - Afschriften van brieven voor subsidie en bijbehorende stukken, 1928-1936
  - Subsidie-stukken, 1926-1932
- Diversen., 47
  - Turfstrooisel, 1936-1940
  - Dubbele belasting, 1933-1937
  - Diverse corresp., 1948
  - Diverse corresp., 1947
  - Food and Drug Act, 1938-1940
  - Econ. Voorlichtingsdienst, 1940
    dagelijkse mededelingen
- Diversen., 48
  - Financieel overzicht, 1938-1940
  - Mededelingen over diverse zaken, 1939
  - Nederlandse Verkeerstentoonstelling, in de U.S.A., 1936
  - N.V. Veren. Touwfabrieken, 1947-1949
  - Vrachtvervoer naar de U-S.A.
  - Trading Compagnie, 1947-1949
  - Commerce of Industry, 1949
- Diversen., 49
  - World Commerce Association, 1947
  - Rubberstichting Delft, 1947
  - Export artikelen van diverse Firma's, 1948
  - Simons emballage en houtfabrieken, 1947-1948
  - Eigen ontwerpen.
  - Dubbele Belasting, 1938
- Diversen., 50
  - Alg. en culturele propaganda II, 1940
  - Alg. en culturele propaganda IV, 1940
  - Nederl. Spoorwegen, 1947
  - Nederl.-Amerika Instituut, 1948
- Diversen., 51
  - Nederl.-Amerikaans Handelsverdrag
  - Nederl. Vestiging in U.S.A.
  - Diverse corresp., 1946-1948
  - Nieuwe producten in Amerika, 1947
  - Diverse corresp., 1947
  - Diverse Houthandelaren, 1947
  - Diverse corresp., 1947
  - Notulen van vergaderingen ter bevorderingen van de Export. naar Dollargebieden.
  - Diverse corresp., 1947
  - Olieverkoop N.V. Nederland, 1947
  - Touristische Voorlichting, 1947
  - Diverse corresp., 1947-1949
  - Kon. Pellerij Mercurius, 1947
  - Metalen export U.S.A., 1948
  - Meubelexport, 1948
  - Diverse corresp., 1947
  - Medische artikelen, 1948
  - Monthly Bulletin.
  - Monthly Bulletin.
  - Nat. Foreign Trade Council Inc., 1948
  - Nat. Art. Galleries-New-York, 1947
  - Diverse corresp., 1947
  - Nederl.-Amerikaanse Fundatie, 1948
  - Nederland in de vreemde, 1947
  - Nederlandse Stichting voor de Statistiek, 1947
- Diversen., 52
  - Overzicht Contingenteringsmaatregelen, 1940
    registers
  - New-Orleans, 1947-1948
  - Reclamecampagne U.S.A., 1926-1940
- Diversen., 53
  - Reclamecampagne U.S.A., 1934-1939
  - Stukken inz. Agenten, 1940
  - Two Way Trade Fain, 1936-1939
  - Melkpoeier fabrieken in Nederland, 1936-1939
- Diversen., 54
  - Statistiek, 1938-1940
  - Subsidiestukken.
  - Subsidiestukken.
  - Aanvragen subsidie, 1929-1930
- Diversen., 55
  - Diverse corresp., 1928-1929
  - Diverse corresp., 1948
  - Maillijst, 1946-1947
  - Maandverslagen, 1947
  - Documentatie, 1948-1949
    Doing business in Amerika
- Diversen., 56
  - Div. corresp., 1949
  - Frank Opton "Poing Business", 1948-1950
  - Frank Opton "Poing Business"
    rapporten
- Diversen., 57
  - Import en Export Rotterdam.
  - Div. corresp., 1947
  - Diverse banken, 1948
  - Food and Drug Compagny, 1947-1948
  - Krantenknipsels.
  - Verkeer, 1936-1940
  - Div. correspondentie, 1940-1945
- Diversen., 58
  - Stukken en doublures, 1940
  - Diverse corresp., 1940
  - Holland House, 1935-1938
  - Dubbele stukken?, 1940
  - Diverse stukken, 1940
- Diversen., 59
  - Div. corresp., 1947-1949
  - Emigratie naar Amerika, 1950
  - Export Landbouwartikelen, 1947-1948
  - Consulaat der Nederlanden, 1947
  - Schoolkinderen in Amerika, 1948
  - Contact Centrum Voorlichtingdienst in den Haag, 1946-1948
  - U.S. Department of Agriculture-Washington, 1948-1949
  - Industriele rapporten, 1947-1948
  - Dictator Deursleutelmij, 1950-1951
- Diversen., 60
  - Detroit Board of Commerce, 1948
  - Diepvriezen van groenten en fruit, 1939-1940
  - Div. corresp., 1950
  - Dutch Button Works, 1949
  - Dutch Admiral Equipment, 1948
  - Economische Zaken, 1948
  - Dossier bestellingen.
  - Export Amerika, 1947-1948
- Diversen., 61
  - Havanna conferentie, 1947
  - Emigratie Amerika, 1950
  - Faillisement, 1947
  - Gouda "Apollo" kaarsenfabrieken, 1947-1949
  - Gemeentelijke Handelsberichten Amsterdam, 1947
  - Gedroogde vruchten, 1947
  - Div. correspondentie, 1947
  - v.d. Graaf's Bureau voor de Handel.
  - de Groot Borstelfabrieken, 1948-1949
  - Div. corresp., 1947
  - Walter Haas Export, 1947
  - Gebr. Johan H. Haas, 1947
  - Halberg Machinefabriek, 1947
  - Finnell Systeem, 1950-1951
  - Financiële stukken, 1947-1948
  - Federatie van Veren. van Bergcultures, 1948
  - Diversen, 1947
  - Export van Nederl.-Indië naar Amerika, 1947
- Diversen., 62
  - Diversen, 1947
  - Handelsmij. "De Westhoek", 1948
  - Diversen, 1947
  - Paul J. Hoffman, 1948
  - Herman HallanderInc, 1948
  - Studie- en zakenreizen v. Nederland naar de V.S., 1938-1939
  - Instituut voor Handels- en Bedrijfsvoorlichting, 1948-1949
  - Bloemen-bollen en plantendossier, 1927-1941
- Diversen., 63
  - Diversen, 1930-1931
  - Diversen, 1946-1947
  - Merken v. Etiketten, 1930
  - Export Stroocarton, 1947
- Diversen., 64
  - Stukken 2e secretaris, 1937
  - Schoolkinderen, 1937-1940
  - Reclamecampagne in de VS inzake Tabak, 1940
- Diversen., 65
  - Holland House, 1938-1939
  - Maand. afrekeningen.
  - Diverse stencils I, 1938
- Diversen., 66
  - Copiën New York, 1939
  - Diversen, 1939-1940
  - Maal en Menggebod, 1936
  - Alg, Zaken, 1937-1940
- Diversen., 1939-1940; 67
- Dossier div. onderwerpen., 1935; 68
- Dossier div. onderwerpen., 1935; 69
- Div. correspondentie., 1939-1940; 70
- Diversen., 71
  - Propaganda commissie VVV-Amsterdam, 1940
  - Notulen VVV-Amsterdam, 1940
  - Stukken-Dossier, 1940
    Div. onderwerpen
  - Lijsten Hollands Amerikaanse Professoren.
  - Henri Broch en Co. "Frozen Fruit", 1939
  - Kamer te New York, 1935-1940
- Diversen., 72
  - Garden on Parade
    Documentatie en fotomateriaal
  - Stukken Holland House.
- Diversen., 73
  - Subsidie v. San Fransisco, 1940
  - Holland House, 1940
  - Indië- en zakenreizen v. Amerika naar Nederland, 1940
  - Dossier Curacao.
- Diversen., 74
  - Congres ANVV, 1938
  - Diverse correspondentie, 1927-1928
  - Diverse stencils.
- Diversen., 75
  - Adreslijsten.
  - Emi- en Immigratie, 1939
  - Jenever en Likeuren, 1938
    Correspondentie ± stukken
  - Reclamecampagne in de VS, 1936
- Diversen., 76
  - Diversen, 1936-1937
    Alg. correspondentie
  - Diverse onderwerpen, 1938-1939
  - Alg. en Culturele propaganda, 1940
- Diversen., 77
  - Consular invoices.
  - Investations, 1931-1934
    diversen
  - Subsidie, dubbele stukken van brieven en stukken, 1939
  - Correspondentie, div., 1939
- Diversen., 78
  - Nederl. Organisatie Internationale Kamer van Koophandel te Washington, 1931-1940
    belangrijk dossier?
  - Chronologische map met financiele staten I, 1939
  - Consulaire invoices.
  - Tariff Commission, 1939
    Public Information
  - Dossier diverse stukken
- Diversen., 79
  - Vermoedelijke Dossiercode.
  - Tariff Commission, 1948
    public information
  - Hollandse aandelen, 1948-1949
  - Stukken algemeen.
  - Diverse correspondentie, 1937
  - De Amateur Gids, 1948
  - Amerikaanse vestigingen in, 1947-1948
    Lijsten en corresp.
  - Corresp. met Amerika, 1930
    New-York
- Diversen., 80
  - Handelsverruiming U.S.
    div. stukken
  - Diverse corresp., 1947
  - Diverse corresp.
  - Div. krantenknipsels.
  - Tariff Commission, 1930
    Hearings
  - Verruiming Handelsverkeer, 1933-1934
- Diversen., 81
  - K.v.K. te Friesland, 1947
  - Diversen, 1947-1948
  - Kaasexport naar de U.S., 1947
  - Diversen, 1947
  - Wijnexport naar de U.S., 1947
  - Suikerbietenexport naar de U.S., 1947
  - Western Union Compagny, 1947-1948
  - Werkspoor N.V. Amsterdam, 1947-1948
  - Dubbele stukken.
  - Diverse stukken, 1948
  - Universal Distributors Inc., 1947
  - Diversen, 1947
  - Industriele Vestigingen te Wildervank, 1947
  - Haringdossier, 1930-1937
  - Monster M.L. de Veies.
  - Propaganda in het Verre Oosten, 1937
- Diversen., 82
  - Holland House, 1937-1940
    Corresp. en vergaderingen
  - Library in Holland House, 1940
    Maandstaten
  - Copiebrieven en telegrammen, 1940
  - Rondvraagstukken, 1937
- Diversen., 83
  - Dossier Ballen, 1937
  - Canada, 1937
  - Cargadoors te Amsterdam, 1924-1937
  - Centraal voor de Buitenlandse Handel, 1947
  - Centraal Bur. v.d. Statistiek, 1948
  - Afdeling Verkeer-New-York, 1934-1937
    Finc. corresp.
  - Eerste Vlaardingse Verffabriek, 1948
  - Diversen, 1947-1949
  - V.V.V. Amsterdam, 1948
  - Diversen, 1948
- Diversen., 84
  - M.E.D. Miller Inc, 1948
  - Kon. Zwavelfabrieken, 1949
  - Keijzer en Mackkay, 1950
  - Diversen, 1950
  - K.v.K. Noord Holland, 1948
  - Diversen, 1950
  - Gebr. van den Bergh's Kon. Fabrieken, 1948
  - Diversen, 1948
  - Radio Wereld Omroep, 1947
  - Oranje lijn Rotterdam, 1947
  - Holland House, 1937
    Overzicht van uitgaven en ontvangsten
  - Diversen, 1920-1938
  - P.T.T. dossier, 1933-1939
- Diversen., 85
  - Stukken Holland House.
  - Diverse corresp., 1939
  - Handelsverruiming U.S., 1939-1940
- Diversen., 86
  - Dubbele stukken IV, 1938
  - President Roosevelt's New Deal Politiek, 1938
  - President Roosevelt's New Deal Politiek, 1938
  - Bruynzeel fabrieken, 1950
  - Bruynzeel fabrieken, 1950
  - Diverse stukken, 1948-1950
- Diversen., 87
  - Boston Chamber of Commerce, 1949
  - Diversen, 1948
  - P.T.T. dossier.
  - Kamer te New-York, 1928-1929
- Diverse stencils., 1934-1935; 88
- Diverse stencils., correspondentie.; 1934-1935; 1947; 89
- Diverse correspondentie., 1940-1949; 90
- Diverse correspondentie., Subsidie aanvragen.; 1948-1949; 1936-1938; 91
- Diverse corresp., Subsidie aanvragen.; 1949-1950; 1936-1940; 92
- Diverse correspondentie., Referentie-dossiers.; 1938; 1939; 93
- Ledencorrespondentie., Diversen corresp.; 1947-1949; 1940; 94
- Diversen corresp., 1937-1950; 95
- Diversen corresp., 1938-1939; 96
- Subsidie-aanvragen., Diversen.; 1937; 1939; 97
- Diversen., 98
  - Staat van artikelen waarop door de Veren. Staten concescies worden verleend.
  - Copiën van Swart, 1934-1935
- Reclamefilms etc., 99-101
  ontbreekt
  - Bestanddeel 1, 99
  - Bestanddeel 2, 100
  - Bestanddeel 3, 101
- Diversen., 102
  - Trade Agreement Between the United States ans the Czeschoslovak Republic and the United Kingdom, 1938
    deel 1 t/m 8
  - 16e Rapport aan het Congres van de U.S. over de werking van de Leen- en Pachtwet, 1944
  - Trade Agreement Between the U.S. and Finland, 1938
    Washington
  - Recipropal Trade a Current Bibliography, 1937
  - Concessions Granted bij the U.S. in the Trade Agreement with the Kingdom of the Netherlands, 1936
  - Concessions Granted bij the U.S. in the Trade Agreement With Switzerland, 1936
  - Concessions Granted bij the U.S. in the Trade Agreement With Canada, 1936
- Diversen., 103
  - Trade Second Agreement Between the U.S. and Canada, 1938
    Volume I t/m IV Washington
  - Tariff Act of 1929, 1929
    Schedule 1 en 2
  - General Agreement Tariffs and Trade, 1947
    Volume II en IV
- Tariff Reachustment., 1929; 104
  Volume I, IV, V, VI, VIII, X, XI, XIII
- Tariff Reachustment., 1929; 105
  Volume XIV, t/m XVI en XVIII
- Tariff Act 1929 and Information., 106
  Schedule 1, 15, 5 en Indexed 42 en 41
- Treasury Decisions., 1930-1937; 107-115
  - Bestanddeel 1, 107
  - Bestanddeel 2, 108
  - Bestanddeel 3, 109
  - Bestanddeel 4, 110
  - Bestanddeel 5, 111
  - Bestanddeel 6, 112
  - Bestanddeel 7, 113
  - Bestanddeel 8, 114
  - Bestanddeel 9, 115
- Tariff Readjustment., 1929; 116-117
  - Bestanddeel 1, 116
  - Bestanddeel 2, 117
- U.S. Tariff Commission, 118-122
  Report 69 t/m 100 en diverse andere boekwerken
  - Bestanddeel 1, 118
  - Bestanddeel 2, 119
  - Bestanddeel 3, 120